# 陈版，应交税费的列报问题

提问人：azhi 时间：2012-07-18 16:09:08
《准则解释第 5 号》（征求意见稿）中，对于增值税待抵扣金额，要求在资产负债表中的“其他流动资产”项目或“其他非流动资产”项目列示。 2011 年度报表审计中，我曾对被审计单位巨额增值税待抵扣金额进行了重分类，结果在地方国资委聘请的事务所对审计报告进行审核时，就该事项费了不少口舌，国资委聘请的会计师事务所审核人员认为， 5 号解释还在征求意见中，不应该进行重分类。
目前，该公司拟进行IPO，拟以 6 月 30 日作为申报日向证监会申报材料，对于公司的增值税待抵扣金额，我是否还是应该进行重分类到资产项目？虽然不影响净资产，但会影响到公司的一些财务比率的计算结果，这种情况下应该如何把握？
该贴已经同步到 azhi的微博

回答人：chenyiwei
从目前了解到的情况看，即使最后解释 5 号出台，其中也不会包含增值税借方余额列报的内容。但在另外发布的“营改增会计处理规定”中，将涉及增值税借方余额的列报问题。 但是，即使目前尚未发布正式文件，在 2011 年报中仍有必要参考解释 5 号征求意见稿的这一规定对借方余额进行重分类。主要原因是：解释 5 号对这一问题的规定，是对财务报表列报准则中给出的基本原则的进一步阐述，是与现有准则的基本原则和精神一致的。 最关键的是要形成这样的理念：在原则导向的会计准则体系下，不能仅仅依据某项具体规定的有或无判断能否作出一项特定的会计处理或者报表列报，而是应当以现有准则作为逻辑起点进行推理和判断，在此基础上作出适当的会计处理和报表列报。

提问人：lxch119 时间：2014-02-09 14:53:15
c版主，解释五号取消了列报问题，这是怎么回事？

回答人：chenyiwei
主要是认为列报问题已经在财会[2012]13号文中规范过了，因此没有必要再在解释 5 号中重复提及。并不是说不用照此执行。